臺灣臺北地方法院交通事件裁定　　　　　　　　　　九十三年度交聲字第八三四號
　　異　議　人
　　即受處分人　中國信託商業銀行股份有限公司
　　代　表　人　辜仲諒
右列受處分人因違反道路交通管理處罰條例案件，對於台北市交通事件裁決所九十三
年七月七日所為之處分（原處分：北市裁三字第裁二二－一Ａ0000000、裁二
二－一Ａ0000000、裁二二－一Ａ0000000、裁二二－一Ａ00000
00、裁二二－一Ａ0000000、裁二二－一Ａ0000000、裁二二－一Ａ
0000000、裁二二－一Ａ0000000、裁二二－一Ａ0000000、裁
二二－一Ａ0000000、裁二二－一Ａ0000000、裁二二－一Ａ0000
000、裁二二－一Ａ0000000、裁二二－一Ａ0000000、裁二二－一
Ａ0000000、裁二二－一Ａ0000000、裁二二－一Ａ0000000、
裁二二－一Ａ0000000、裁二二－一Ａ0000000、裁二二－一Ａ000
0000、裁二二－一Ａ0000000、裁二二－一Ａ0000000號等二十二
件）、九十三年七月二十日所為之處分（原處分：北市裁三字第裁二二－ＣＯＰ○六
四三八○、裁二二－ＣＯＰ○六四七七六、裁二二－ＣＯＰ○六五○三九、裁二二－
ＣＯＰ○六五三八一、裁二二－一Ａ0000000、裁二二－一Ａ0000000
、裁二二－一Ａ0000000、裁二二－一Ａ0000000、裁二二－一Ａ00
00000、裁二二－一Ａ0000000、裁二二－一Ａ0000000、裁二二
－一Ａ0000000、裁二二－一Ａ0000000、裁二二－一Ａ000000
0、裁二二－Ａ00000000、裁二二－一Ａ0000000、裁二二－一Ａ0
000000號等十七件），聲明異議，本院裁定如左：
    主  文
原處分均撤銷。
中國信託商業銀行股份有限公司均不罰。
    理  由
一、按汽車駕駛人，行車速度，超過規定之最高時速，處新臺幣一千二百元以上二千
    四百元以下罰鍰；汽車駕駛人停車時，在禁止臨時停車處所停車者，處新臺幣（
    下同）六百元以上一千二百元以下罰鍰；在道路收費停車處所停車，不依規定繳
    費者，處六百元以上一千二百元以下罰鍰，道路交通管理處罰條例第四十條第一
    項、第五十六條第一項第一款與第十一款分別定有明文。次按逕行舉發違反道路
    交通管理事件，經汽車所有人依通知單之應到案日期前到案，並告知違規駕駛人
    姓名、
    理；逾應到案日期，處罰機關應依道路交通管理處罰條例第八十五條第三項規定
    處罰該汽車所有人，違反道路交通管理事件統一裁罰基準及處理細則第二十四條
    亦規定甚明。
二、本件原處分機關認異議人即受處分人中國信託商業銀行股份有限公司所有車號Ｒ
　　六－八五八三號自小客車於附表所示時、地有行車速度超過規定之最高時速、在
　　禁止臨時停車處所停車、在收費停車處所停車，不依規定繳費等違規行為，經原
　　舉發機關即臺北市政府警察局大同分局交通分隊、臺北縣政府警察局交通大隊、
　　臺北市停車管理處以劉信杰為受處分人掣單逕行舉發，嗣劉信杰向車籍登記所在
    地之臺中區監理所提出申訴，謂車號Ｒ六－八五八三號自小客車業已於違規日期
    前點交予債權人即受處分人，原處分機關乃以受處分人為裁罰對象，分別於民國
    九十三年七月七日、七月二十日做成附表所示之裁決書，對受處分人科以罰鍰處
    分。
三、聲明異議意旨略以：車號Ｒ六－八五八三號自小客車，雖已於九十年七月十七日
    由台灣士林地方法院點交予受處分人，惟該車嗣於同年八月八日由岳家興依法經
    拍賣會拍定，並已交付予岳家興。原舉發機關所認定之違規事實均係在九十一年
    十一月八日後，斯時前開車輛已由新所有權人岳家興占有、使用，受處分人既非
    該車之所有權人，亦非該車之使用人，原處分機關對受處分人所為之裁罰顯無理
    由等語。經查：我國動產之所有權非以登記為要件，易言之，非以登記名義而認
    定實質所有權之歸屬，而受處分人主張車號Ｒ六－八五八三號自小客車於九十年
    八月八日後之所有權人為岳家興一節，業據提出台北市汽車商業同業公會證明書
    、簽收單等件為證，應堪信為真實，從而，受處分人即難謂係上開汽車之所有人
    。而受處分人為法人，自無可能係違規車輛之駕駛人，依照前開說明，受處分人
    應非本件處罰之對象，原處分機關所為處分，自難認為允洽。
四、綜上所述，原處分機關既認定車號Ｒ六－八五八三號自小客車於附表所示時、地
    ，有違反道路交通管理處罰條例之情形，而以受處分人為車輛所有人加以處罰，
    未斟酌受處分人是否為實際所有人，似嫌率斷。從而，原處分機關之裁罰即難認
    為合法，應由本院將原處分機關之處分撤銷，諭知受處分人不罰，以資適法。
據上論斷，依道路交通案件處理辦法第二十條前段，裁定如主文。
中　　　華　　　民　　　國　　九十三　　年　　　九　　　月　　　二　　　日
                                    臺灣臺北地方法院交通法庭
                                        法  官  陳婷玉
右正本證明與原本無異
如不服本裁定應於送達後五日內向本院提出抗告狀
                                        書記官  陳弘文
中　　　華　　　民　　　國　　九十三　　年　　　九　　　月　　　二　　　日
